# 请教陈版，在建工程预算及累计投入进度相关披露问题

提问人：sjy_0727 时间：2023-01-15 15:05:31
A公司在购买的土地上建造自用办公楼，在做建工程项目预算时包含土地价款，想请教陈版年报在披露在建工程“工程预算数、工程累计投入占预算比例及工程进度”时是否包含该已经支付的土地价款?另，A公司提供的工程进度说明及预算执行情况未按照实际施工项目明细进行统计，无法得出整体的形象进度，想请教陈版工程进度可否与“工程累计投入占预算比例”保持一致进行披露？

回答人：chenyiwei
由于土地使用权是一项单独的资产，并未并入在建工程，因此年报在披露在建工程“工程预算数、工程累计投入占预算比例及工程进度”时不应包含该已经支付的土地价款。
实务中也有“工程进度可否与“工程累计投入占预算比例”保持一致进行披露”，这是因为附注中对“工程进度”无严格定义所致。如果没有其他途径合理确定工程进度的，或许可以接受此做法。